臺灣臺中地方法院民事判決
111年度中小字第975號
原      告  陳亭宇  

被      告  舒健祐  

上列當事人間請求損害賠償事件，本院於中華民國111 年4 月13
日言詞辯論終結，判決如下：
      主      文
被告應給付原告新臺幣49,300元，及自民國111 年3 月18日起至
清償日止，按週年利率百分之5 計算之利息。
訴訟費用新臺幣1,000元由被告負擔。
本判決得假執行。      
      事實及理由
壹、程序部分 
　　按小額訴訟之訴狀送達後，原告不得將原訴變更或追加他訴
    ，但擴張或減縮應受判決事項之聲明者，不在此限，民事訴
    訟法第436 條之23、第436 條第2 項、第255 條第1 項但書
    第3 款定有明文。本件原告起訴時原請求被告給付新台幣(
    下同) 98,600 元及自起訴狀繕本送達翌日起至清償日止，
    按週年利率百分之5計算之利息，嗣於民國111 年4 月13日
    言詞辯論期日當庭以言詞更正聲明請求金額為49,300 元，
    並經記明筆錄在卷（本院卷第30頁 ）。本院審酌原告上開
    更正請求，其訴訟標的及請求之原因事實與原訴仍屬相同，
    僅請求金額減少而已，核屬減縮應受判決事項之聲明，並非
    訴之變更或追加，依首揭法條規定，即無不合，應准許之。
貳、實體部分 　
一、原告主張：被告於109 年9 月28日凌晨3 時12分許，在臺中
    市○區○○路○段000 巷0 弄0 ○0 號前，竊取原告停放在該處
    之車牌號碼000-0000 號普通重型機車置物箱內之900元、中
    國信託商業銀行帳戶（帳號000000000000號 ）及國泰世華
    商業銀行帳戶（帳號000000000000號）之金融卡各 1張，被
    告得手後又於如附表所示之時間、地點，接續持原告前開2 
    張金融卡，插入自動提款機設備，並輸入其猜得之提款密碼
    ，以此不正方法使該自動付款設備誤認係原告本人或其授權
    之人提領而陷於錯誤，支付如附表所示之金額予被告，因此
    受有損害共49,300 元。為此，爰依侵權行為之法律關係，
    提起本件訴訟，請求被告賠償前開損害等語，並聲明：如主
    文第1 項所示。
二、被告則以：對於原告請求賠償及鈞院調閱該刑事案件卷宗參
    酌均無意見，賠償金額願從勞作金中扣除等語。 
 三、本院得心證之理由　　
　㈠原告主張之前揭事實，業據其提出本院110 年度簡字第1013
    號刑事判決為證( 豐小卷第19至24頁) ，並經本院調閱上開
　　刑事卷宗核閱屬實，且為被告所不爭執，堪認原告主張之事
    實為真正。
　㈡按因故意或過失，不法侵害他人之權利者，負損害賠償責任
    。故意以背於善良風俗之方法，加損害於他人者亦同，民法
    第184 條第1 項定有明文。查本件被告竊取原告900 元及金
    融卡後，旋即持前開2 張金融卡，插入自動提款機設備，
　　提領如附表所示之款項，致原告受有49,300元之金錢損失，
    業如前述，依上開規定，自應對原告負損害賠償責任。　
　㈢次按給付有確定期限者，債務人自期限屆滿時起，負遲延責
    任；給付無確定期限者，債務人於債權人得請求給付時，經
    其催告而未為給付，自受催告時起，負遲延責任；其經債權
    人起訴而送達訴狀，或依督促程序送達支付命令，或為其他
    相類之行為者，與催告有同一之效力，民法第229 條定有明
    文。又遲延之債務，以支付金錢為標的者，債權人得請求依
    法定利率計算之遲延利息；但約定利率較高者，仍從其約定
    利率，應付利息之債務，其利率未經約定，亦無法律可據者
    ，週年利率為百分之5，民法第233 條第1 項、第203 條亦
    分別著有明文。本件原告對被告之侵權行為損害賠償請求權
    ，核屬無確定期限之給付，既經原告起訴，且刑事附帶民事
    起訴狀繕本業於111 年3 月17日送達被告，有送達證書附卷
    可稽（本院卷第19頁），被告迄未給付，當應負遲延責任。
    是原告請求被告自起訴狀繕本送達翌日即111 年3 月18日起
    至清償日止，按週年利率百分之5 計算之法定遲延利息，核
    無不合，應予准許。　
四、綜上所述，原告依侵權行為之法律關係，請求被告給付49,3
    00元，及自起訴狀繕本送達翌日即111 年3 月18日起至清償
    日止，按週年利率百分之5 計算之利息，為有理由，應予准
    許。　
五、本件係適用小額程序所為被告敗訴之判決，依民事訴訟法第
    436 條之20規定，應依職權宣告假執行。
六、依民事訴訟法第436 條之19第1 項、第78條規定，本件訴訟
    費用額確定為1,000元（即原告繳納之第一審裁判費1,000元
    ），命被告負擔。　　
中　　華　　民　　國　　111 　年　　4 　　月　　29　　日
                  臺灣臺中地方法院臺中簡易庭
                                  法  官  陳航代
以上為正本，係照原本作成。
如不服本判決，應於送達後20日內，以判決違背法令為理由，向
本院提出上訴狀並表明上訴理由（上訴理由應表明一、原判決所
違背之法令及其具體內容；二、依訴訟資料可認為原判決有違背
法令之具體事實），如於本判決宣示後送達前提起上訴者，應於
判決送達後20日內補提上訴理由書（須附繕本）。 
中　　華　　民　　國　　111 　年　　5 　　月　　4 　　日
                                  書記官  廖鳳美
　　　　　　　　　　　　　　　　　
附表
編號 提領帳戶 提領時間 提領地點   提領金額 （新臺幣元）  1  中國信託商業銀行帳戶（帳號000000000000號）  民國(下同)109年9月28日3時21分 臺中市○區○○街00號（統一超商微笑門市） 3,000元   109年9月28日3時22分  700元  2    國泰世華商業銀行帳戶（帳號000000000000號）  109年9月28日3時25分 臺中市○區○○街00號（全家超商臺中微笑門市） 20,000元   109年9月28日3時26分  20,000元   109年9月28日3時32分 臺中市○區○○○街00號（全家超商臺中梅亭東門市） 5,000元   109年9月28日4時14分 臺中市○○區○○路0段00號（統一超商泉富門市） 600元 提領金額總計：    49,300元